【裁判字號】    90,訴,312
【裁判日期】    901130
【裁判案由】    違反毒品危害防制條例
【裁判全文】
臺灣屏東地方法院刑事判決                            九十年度訴字第三一二號
    公  訴  人  臺灣屏東地方法院檢察署檢察官
    被      告  丙○○
    指定辯護人  本院公設辯護人戊○○
右列被告因違反毒品危害防制條例案件，經檢察官提起公訴（九十年度偵字第五六三
號），本院判決如左：
    主  文
丙○○連續販賣第二級毒品，處有期徒刑捌年。販賣毒品所得新臺幣壹萬貳仟元沒收
，如全部或一部不能沒收時，以其財產抵償之。
    事  實
一、丙○○明知安非他命為第二級毒品，非經許可，不得販賣，竟基於意圖營利之概
    括犯意，連續販賣如下：
  (一)民國八十九年一月間，藉行動電話0000000000號為聯絡工具，以每包
    新臺幣（下同）一千元之價格，連續兩次販賣安非他命予丁○○（施用毒品另案
    偵辦中）。
  (二)自八十九年九月十六日起，至同年十月十九日止，赴張清香（施用毒品另案偵辦
    中）位於屏東市○○路八十五號九樓之十室租屋處，以每包一千元價格，連續三
    次販賣安非他命予張清香。
  (三)自八十九年十月初起，至同年月三十一日止，分別以行動電話00000000
    00號、0000000000號、0000000000號，與甲○○所使用
    之行動電話0000000000號聯絡後，前往甲○○所承租之屏東市○○路
    七十二號一樓，及同市○○路八十五號三樓之八等處，以每包一千元價格，連續
    三次販賣安非他命予甲○○。
  (四)自八十九年十一月初起，至同年十二月間某日止，以0000000000號行
    動電話，與乙○○（施用毒品另案偵辦中）所使用行動電話000000000
    0號聯絡後，於大同國中或瑞光夜市等處，以第一、二次為每包一千元，第三次
    為每包二千元之價格，連續三次販賣安非他命予乙○○。
    嗣丙○○於九十年一月十五日下午四時許，至屏東市○○路一二三號寶建醫院九
    ０九病房探望受傷住院之乙○○時，為警查獲。
二、案經屏東縣警察局屏東分局報告臺灣屏東地方法院檢察署檢察官偵查起訴。
    理  由
一、訊據被告丙○○矢口否認有何販賣毒品犯行，並以：伊係遭甲○○挾怨報復；伊
    與張清香不熟，可能是聯合甲○○要陷害伊；伊與丁○○只有一次合資，而由伊
    出面向「黑松」買毒品，並非伊販賣給丁○○，伊的毒品均係向「黑松」拿的；
    至於乙○○為何指稱伊販賣，伊並不了解云云置辯。惟查：
  (一)被告丙○○於前揭時地販賣安非他命予張清香乙節，業據張清香於警訊中明確指
    稱：「... 向丙○○第一次購買毒品的時間是八十九年九月十六日星期六下午十
    六時許，共向丙○○購得三次，最後一次是八十九年十月十九日星期四購得毒品
    的... 向丙○○購買三次的數量都一小包裝的，價值新臺幣一千元... 丙○○都
    是直接到我租屋處找我，問我要不要購買毒品方式向他購得三次的，三次都是安
    非他命」等語（詳偵卷第九十八頁訊問筆錄）。今被告丙○○自承與張清香不熟
    ，而張清香亦表示與被告丙○○並無仇隙，原已無橫加誣陷之理，而被告丙○○
    雖於偵查中自白稱：伊係應甲○○要求，將安非他命拿給同棟大樓九樓之張清香
    吸食，至於甲○○為何要拿安非他命給張清香，伊並不清楚云云。衡情，安非他
    命乃依法查緝之毒品，在警方近年來強力查緝之政策下，縱有接觸毒品之人，要
    亦無不格外小心謹慎，今被告丙○○既自承與張清香不熟，又豈有不明就理之情
    形下仍願受甲○○之託代為交付毒品，況被告丙○○於本院訊問時，復自稱甲○○與其素有仇隙云云，猶無代其冒險送毒之理，是其所辯顯然自相矛盾，應係臨
    訟卸責之詞，不足採信。
  (二)對於被告丙○○販賣安非他命予甲○○乙節，業經甲○○於警訊時證稱：伊是從
    八十九年十月初起，至同年月三十日止，共三次向丙○○購買安非他命，每次購
    買一千元，重一公克；伊係以所有0000000000號行動電話，與丙○○
    所有0000000000、0000000000、0000000000號
    行動電話洽購，被告丙○○均將安非他命送到伊租屋處給伊，伊與丙○○從小即
    認識，並無仇隙等語（詳偵卷第一０一頁訊問筆錄），被告丙○○空言辯稱伊與
    甲○○有仇，乃遭其構陷云云，惟依卷附公訴人向泛亞電信公司與和信電訊公司
    調得被告丙○○所用之行動電話：0000000000號、00000000
    00號等行動電話之通聯記錄，其中於八十九年十月間確有多通與甲○○使用之
    行動電話0000000000號之通話紀錄，尤與二人間素有仇隙之說法不符
    ，是被告丙○○所辯，洵無足採。
  (三)又前揭被告丙○○連續販賣安非他命予丁○○之犯罪事實，固為被告丙○○所否
    認，證人丁○○於偵審中二度與被告丙○○同庭受訊時，雖亦呼應被告丙○○所
    稱，二人合資購買等老生常談之說，惟今姑不論被告丙○○對於所稱「合資」，
    究係向何人購買乙節，於警訊中原表示均係向綽號「美樂」之人所購，至本院訊
    問時，卻答稱伊所有毒品均係向「黑松」買的，首尾舛午，無從憑信；今依證人
    丁○○單獨於法務部調查局接受測謊時表示：(一)其有向丙○○買安非他命；(二)丙○○有賣與其安非他命等語，均未呈情緒波動之反應，研判未說謊等情，有法務
    部調查局九十年七月二十五日，陸(三)字第九０一三三八四三號鑑定通知書乙份
    在卷可按，足見被告丙○○所言，不足採信。證人丁○○於當庭與被告丙○○對
    質時，所言並非出於自由意志，尤堪肯認。
  (四)至於被告丙○○出售毒品安非他命予乙○○乙節，已據證人乙○○於偵查中及本
    院訊問時到庭證稱：伊與丙○○係同居之男女朋友，二人尚未在一起前，伊曾向
    丙○○買過約三次，第一次是在屏東市，金額一千元，一小包，第二次是隔半月
    後，在屏東市，金額一千元，第三次是一個月前，在屏東市○○路大同國中前，
    購買一錢二千元，丙○○只賣安非他命，沒有賣海洛因，都是人家用手機聯絡他
    ，然後他就出去交易等語（詳偵卷第十一頁及本院卷九十年六月六日訊問筆錄）
    。被告丙○○雖空言否認，並推稱不知為何乙○○要陷害伊云云。然查，以證人
    乙○○與被告丙○○不僅並無仇隙，於雙雙遭查獲前，猶為同居之男女朋友，實
    無無端誣陷之理。此外，依本院委託法務部調查局對被告丙○○、證人乙○○進
    行測謊結果，其中證人乙○○稱：其未向丙○○買安非他命乙語，經測試呈情緒
    波動之反應，研判有說謊；又被告丙○○稱：(一)其未賣安非他命；(二)其未賣安非
    他命給乙○○、丁○○、張清香、甲○○等語，經測試結果均呈情緒波動之說謊
    反應，研判有說謊，有法務部調查局九十年七月二十五日，陸(三)字第九０一三
    三八四三號鑑定通知書乙份在卷，可資佐參。是本件被告犯行已臻明確，應依法
    論科。
二、按安非他命為毒品危害防制條例第二條第二項第二款規定之第二級毒品，非經許
    可，不得販賣、持有。核被告丙○○所為，係違反毒品危害防制條例第四條第二
    項之販賣第二級毒品罪。被告丙○○上開連續多次犯行，時間緊接，手法相同，
    觸犯構成要件同一之罪名，顯係基於概括犯意反覆為之，為連續犯，應依刑法第
    五十六條規定以一罪論，除無期徒刑部分依法不得加重外，並加重其刑。爰審酌
    被告丙○○之品性、智識程度、犯罪目的，其正值青壯之年，竟不思進取，而以
    販賣毒品，戕害他人身體健康之手段謀利，及其犯罪後態度等一切情狀，量處如
    主文所示之刑，以資儆懲。又被告丙○○前揭販賣毒品安非他命犯行，其中販賣
    予丁○○兩次，每次一千元；販賣予張清香三次，每次一千元；販賣予甲○○三
    次，每次一千元；及販賣予乙○○三次，分別得款一千元、一千元、二千元，核
    計其前揭犯罪所得共一萬二千元，依毒品危害防制條例第十九條第一項應予沒收
    ，如全部或一部不能沒收時，以其財產抵償之。
據上論斷，應依刑事訴訟法第二百九十九條第一項前段，毒品危害防制條例第四條第
二項、第十九條第一項，刑法第十一條、第五十六條，判決如主文。
本案經檢察官張啟聰到庭執行職務
中      華      民      國    九  十    年    十  一    月    三  十    日
                                      臺灣屏東地方法院刑事第二庭
                                          審判長法  官  吳永宋
                                                法  官  李淑惠
                                                法  官  陳松檀
右正本證明與原本無異。
對於本判決如有不服應於收受送達後十日內向本院提出上訴書狀上訴於臺灣高等法院
高雄分院並按他造當事人之人數附具繕本。
                                                書記官  張福山
中      華      民      國      九十      年    十一    月     三 十    日
附錄本案論罪科刑法條全文：
毒品危害防制條例第四條
製造、運輸、販賣第一級毒品者，處死刑或無期徒刑；處無期徒刑者，得併科新台幣
一千萬元以下罰金。
製造、運輸、販賣第二級毒品者，處無期徒刑或七年以上有期徒刑，得併科新台幣七
百萬元以下罰金。
製造、運輸、販賣第三級毒品者，處五年以上有期徒刑，得併科新台幣五百萬元以下
罰金。
製造、運輸、販賣專供製造或施用毒品之器具者，處一年以上七年以下有期徒刑，得
併科新台幣一百萬元以下罰金。
前四項之未遂犯罰之。


司法院資訊處製作；財團法人民間司法改革基金會備份。
